臺灣臺東地方法院刑事判決　　　　　　　　　　　　　　九十四年度重訴字第三號
　　公　訴　人　臺灣臺東地方法院檢察署檢察官
　　被　　　告　丁○○ＮＧＵ.
　　選任辯護人　李泰宏
右列被告因違反毒品危害防制條例案件，經檢察官提起公訴（九十三年度偵字第二六
七五號），本院判決如左：
    主  文
丁○○共同連續販賣第一級毒品，處無期徒刑，褫奪公權終身，並於刑之執行完畢或
赦免後驅逐出境。扣案之第一級毒品海洛因貳包（合計淨重貳佰捌拾壹點玖貳公克，
海洛因純度百分之三十四點五○，純質淨重玖拾柒點貳陸公克）沒收併銷燬之，包裹
海洛因用之糖果罐貳瓶及包裝紙貳包及販毒所得新臺幣伍仟元沒收之，其中販毒所得
之財物，如全部或一部不能沒收時，以其財產抵償之。
    事  實
一、丁○○（越南國籍人，以與我國國民許登傑結婚之配偶身份，申請來臺居留，最
    近一次准許居留期間為民國九十三年七月二十一日至九十四年七月二十一日，尚
    未取得中華民國國籍）與不詳姓名年籍之成年男子共同基於意圖營利之概括犯意
    ，自民國九十三年七、八月間某日起至同年十月底，以其所使用之000000
    0000號行動電話與乙○○所申請使用之0000000000號行動電話為
    聯絡方法，雙方議妥交易時間地點後，由其或上開不詳成年男子攜帶毒品至臺東
    縣臺東市「九龍城電子遊戲場」、附近統一超商、中華路與豐榮路之紅綠燈路口
    、中華路麥當勞速店旁貴族世家牛排館前及市區內某加油站等地，以每小包新臺
    幣（下同）一千元之代價販賣第一級毒品海洛因給乙○○，每次一小包，共計交
    易至少五次，得款五千元。其復明知海洛因係我國管制進出口之第一級毒品，為
    貪圖運輸及販賣第一級毒品海洛因之利潤，竟基於走私、運輸及販賣第一級毒品
    海洛因之概括犯意，於九十三年十月三十一日在桃園中正機場搭乘班機飛往越南
    ，以美金一萬七千元之代價向越南不知名毒梟購入海洛因後，將第一級毒品海洛
    因包裝成糖果之方式藏放於糖果罐內，再將糖果罐藏於所攜之行李箱中，於同年
    十一月二日自越南搭乘班機來臺，而於同日晚上十一時三十分許入境桃園中正機
    場時，經臺東縣警察局刑警隊人員持本院核發之搜索票會同財政部關稅局海關人
    員及內政部航空警察局刑警隊人員對丁○○身體及所攜之物品行李進行檢查、搜
    索，丁○○見將遭檢查、搜索，竟自行李轉盤上提取他人之行李箱供檢查、搜索
    ，經警方發覺有異，核對行李箱上識別資料，始於行李轉盤上發現丁○○所托運
    遺留之行李箱二只，經以丁○○手提包取出之二把鑰匙開啟後，經詳細檢查搜索
    ，始於丁○○所托運之二只行李箱內各一罐糖果罐中查獲以糖果紙包裝成糖果狀
    之第一級毒品海洛因（合計淨重二八一．九二公克，包裝重九二．一一公克，內
    除海洛因外，並摻雜有非屬毒品之咖啡因成分，海洛因純度百分之三四．五○，
    純質淨重九七．二六公克）。
二、案經臺東縣警察局移送臺灣臺東地方法院檢察署檢察官偵查起訴。
    理  由
壹、證據能力部分：
一、按「被告以外之人於審判外之言詞或書面陳述，除法律有規定者外，不得做為證
    據。」、「被告以外之人於偵查中向檢察官所為之陳述，除顯有不可信之情況者
    外，得為證據。」、「被告以外之人於檢察事務官、司法警察官或司法警察調查
    中所為之陳述，與審判中不符時，其先前之陳述具有較可信之特別情況，且為證
    明犯罪事實存否所必要者，得為證據。」刑事訴訟法第一百五十九條第一項、第
    一百五十九條之一第二項、第一百五十九條之二、第一百五十九條之三第三款分
    別定有明文。
二、本案公訴人以證人乙○○於警詢時、偵查中之證詞、通信監察譯文、搜索扣押筆
    錄（目錄表、清單）等為證據，被告丁○○之辯護人則以前開證人乙○○所為之
    陳述，係屬審判之陳述，監聽譯文並非例行性，海關搜索扣押之目錄、清單及筆
    錄未載明起迄時間，顯非適法之搜扣，被告於海關所製作之筆錄，未告知應有之
    權利，被告經警逮捕後迄解交地檢署，總計四十一小時四十五分，警方雖列有障
    礙事由，惟未舉證以實其說等為由，抗辯前開證據應均無證據能力。經查：
（一）人證部分：
  １、證人乙○○於警詢時所為之陳述部分：
      證人乙○○經本院於九十四年六月三日傳喚到庭，並經交互詰問後，其所為之
      證詞與警詢時之陳述並無不符之情形，故其於警詢時之陳述自無刑事訴訟法第
      一百五十九條之二規定之適用，而不得作為本案之證據。
  ２、證人乙○○於偵查中之證詞部分：
      該證人於九十三年十一月二十九日偵查中向檢察官所為之陳述，業經檢察官命
      具結在卷，且有相關通聯紀錄等附卷可資佐證，並無顯有不可信之情況，揆諸
      前揭刑事訴訟法第一百五十九條之一第二項規定，應認證人乙○○前開於偵查
      中之證詞具備證據能力。
（二）書證部分：
  １、監聽譯文：本件警方所監聽之電話係包含被告所使用之0000000000
      號行動電話在內，監聽時間為九十三年十月六日上午十時起至同年十一月四日
      上午十時止，有臺灣臺東地方法院檢察署九十三年戊○明宙聲監續字第○○○○三三號東忠聲監續字第０００一二二號通訊監察書乙紙在卷可查，足認前開
      監聽係經警依合法程序聲請監聽後，並經臺灣臺東地方法院檢察署檢察官審核
      已具備法定監聽要件後核發通訊監察書，是前開監聽之聲請程序已完備，自屬
      合法之監聽。而在監聽過程中，警方根據監聽通話內容所作成之監聽譯文，雖
      涉及被告以外之人（即證人乙○○）於審判外之言詞陳述及由第三人（即警員
      丙○○）所作成之書面陳述，惟此部分業據證人乙○○及丙○○到庭證述明確
      ，且互核吻合，自堪認為真實而得做為本案之證據。
  ２、被告於海關所製作之筆錄：依海關緝私條例第十二條規定，海關因緝私必要，
      得詢問嫌疑人，並應作成筆錄，而記載事項準用刑事訴訟法第三十九條至四十
      一條之規定，然刑事訴訟法第九章有關被告之訊問，並不準用之列。雖本案海
      關人員並未依刑事訴訟法第九十五條規定，告知被告之權利事項，惟亦不影響
      其依法所製作詢問筆錄之效力，故該詢問筆錄仍得為本案之證據。
  ３、搜索扣押筆錄、扣押物品清單部分：按「搜索、扣押及勘驗，應制作筆錄，記
      載實施之年、月、日及時間、處所並其他必要之事項。」、「扣押應於筆錄內
      詳記扣押物之名目，或制作目錄附後。」刑事訴訟法第四十二條第一項、第二
      項定有明文。次按海關緝私條例第十一條亦規定，海關有正當理由認有身帶物
      件足以構成違反本條例情事者，得令其交驗該項物件。本件經臺東縣警察局以
      被告為受搜索對象，向本院聲請後准予核發搜索票，有效期間為九十三年十一
      月二日十五時起至同年月三日十八時止，而警方執行搜索時間為九十三年十一
      月二日二十三時三十分起至翌（三）日零時二十分止，處所則在桃園中正機場
      第一航廈入境檢查室海關北邊辦公室，並當場查獲應行扣押物品，乃制作目錄
      表附後，此有本院九十三年度聲搜字第一四五號搜索票及臺東縣警察局搜索扣
      押筆錄、扣押物品目錄表附於警卷可稽，自屬合法有效之搜索，雖航空警察局
      所制作之搜索扣押筆錄僅記載執行時間之始點，而漏未記載結束時間，然此應
      僅係記載事項之缺漏，並不影響本件搜索之合法性。
貳、逮捕解送時間之適法性：
    按「現行犯，不問何人得逕行逮捕之。」、「第九十一條及前條第二項所定之二
    十四小時，有左列情形之一者，其經過之時間不予計入。但不得有不必要之遲延
    ︰一、因交通障礙或其他不可抗力事由所生不得已之遲滯。二、在途解送時間。
    三、依第一百條之三第一項規定不得為詢問者。四、因被告或犯罪嫌疑人身體健
    康突發之事由，事實上不能訊問者。五、被告或犯罪嫌疑人表示已選任辯護人，
    因等候其辯護人到場致未予訊問者。但等候時間不得逾四小時。其因智能障礙無
    法為完全之陳述，因等候第三十五條第三項經通知陪同在場之人到場致未予訊問
    者，亦同。六、被告或犯罪嫌疑人須由通譯傳譯，因等候其通譯到場致未予訊問
    者。但等候時間不得逾六小時。七、經檢察官命具保或責付之被告，在候保或候
    責付中者。但候保或候責付時間不得逾四小時。八、犯罪嫌疑人經法院提審之期
    間。」刑事訴訟法第八十八條第一項、第九十三條之一第一項分別定有明文。本
    件被告因攜帶毒品自國外入境而為警當場查獲並加以逮捕，乃屬現行犯之逮捕，
    並無疑義，雖被告之辯護人抗辯被告經警逮捕後迄解交地檢署，總計四十一小時
    四十五分，而警方所列有障礙事由，並未舉證以實其說為由，其逮捕顯非適法。
    經查：本件被告於九十三年十一月二日晚上十一時三十分，經警以現行犯逮捕後
    ，確有因夜間休息、自桃園解送臺東之在途期間，及因毒癮發作以致無法訊問等
    法定障礙事由，迄至同年十一月四日中午十二時四十分許，方開始制作訊問筆錄
    後，並於同日下午五時十五分始解送臺灣臺東地方法院檢察署偵辦，該署並於同
    日晚上七時三十五分許，以被告有施用毒品行為，向本院聲請觀察、勒戒（非聲
    請羈押），經本院以九十三年度毒聲字第一一五號裁定准許等情，業據證人即臺
    東縣警察局刑警隊偵查員丙○○到庭證述明確，並經本院依職權調取本院九十三
    年度毒聲字第一一五號卷查明無誤，復有前開本院刑事裁定、調查筆錄及行政院
    衛生署臺東醫院診斷書一紙附卷足憑，縱對於是否須由通譯傳譯（被告對於本院
    以中文之詢問，均能通曉其意，並以中文回答）乙節容有爭議，惟扣除該等候之
    一小時，亦未逾法定之二十四小時，故本件逮捕應屬合法，而警偵人員於該期間
    對被告所制作之筆錄自非以非法方法所取得，合先敘明。
、認定事實之證據：
一、訊據被告丁○○固坦承九十三年十一月二日，自越南攜帶第一級毒品海洛因搭機
    入境桃園中正機場後為警查獲等情，然矢口否認有何販賣及私運第一級毒品海洛
    因之犯行，辯稱：伊是看乙○○可憐沒有錢買毒品，而曾免費送給他一、二次毒
    品而己，又伊自越南攜帶入境之海洛因是買回來自己用的，並沒有要賣云云。辯
    護人則以被告係自用而攜帶毒品入境，與運輸、運送之要件不合，充其量僅構成
    走私與持有毒品之罪責而己，另證人乙○○係以被告之身分前往警局接受訊問，
    但竟迄今未見偵辦，顯見「所供」與「未移送」有對價關係，另行動電話並非全
    由被告使用，有關電話譯文並不能證明其對白全係出自被告，且遍查所有譯文未
    曾有一千元之記載，亦可見證人乙○○之證言不可信等語置辯。經查：
(一)、被告自九十三年七、八月間起至其被抓前三日至五日（即同年十月底）止，以其
    所使用之0000000000號行動電話與乙○○所申請使用之000000
    0000號行動電話為聯絡方法，雙方議妥交易時間地點後，由其或一名年約二
    、三十歲之不詳姓名成年男子攜帶毒品至臺東縣臺東市「九龍城電子遊戲場」、
    附近統一超商、中華路與豐榮路之紅綠燈路口、中華路麥當勞速店旁貴族世家牛
    排館前及市區內某加油站等地，以每小包一千元之代價販賣海洛因給乙○○，每
    次一小包，共計交易至少五次，得款五千元之事實，業據證人乙○○於偵查中及
    本院審理時證述明確，並有0000000000號行動電話申請人資料附於本
    院卷及0000000000號行動電話自九十三年十月九日至同年月二十五日
    間之通聯紀錄及監聽通話譯文附於臺灣臺東地方法院檢察署九十三年度聲監續字
    第三九號卷可資佐證，且被告亦自承0000000000號行動電話門號係其
    在使用無訛，而其與證人確曾以上揭二支行動電話門號相互聯繫，及其曾於九十
    三年七、八月間交付毒品海洛因予證人之事實，再參諸：(1)證人丙○○證稱：監
    聽譯文係其根據監聽內容所制作的，而其可以確定電話中的一方就是被告的聲音
    ，因為其事前就有盤查過被告等語，而監聽譯文內有關被告與證人乙○○之對話
    部分，亦經證人乙○○到庭證述譯文之內容無誤；(2)又綜觀被告與證人乙○○於
    九十四年十月十二日晚上九時五十分許至年月十五日晚上七時三十七分許間之通
    話內容，均係簡單隻字片語，且內容無非現對方人在何處，何地點碰面，而無朋
    友間寒喧之問候語，顯非如被告所言雙方僅係聊天而己；(3)再者，證人乙○○針
    對其於九十三年十月十二日晚上九時五十分許在被告通話中提到要向被告買一件
    紅褲子乙節，證稱：就是要向被告買一千元的海洛因等語，而此時間距離證人乙○○所稱第一次向被告購買海洛因之九十三年七、八月間已約二個月，並非如辯
    護人所指證人第一次交易即以一件褲子稱呼海洛因，而且如被告與證人之前未就
    紅褲子究指何義有過溝通，為何被告在聽到證人向其要買一件紅褲子時，未進一
    步詢問證人所欲購買之褲子樣式及型號呢，益徵證人乙○○所證係被告要求以此
    為交易之暗語等語為可信；(4)若被告未販賣毒品予乙○○，為何會刻意要求乙○○在電話中以暗語為之呢；(5)雖證人乙○○迄未經警以施用毒品犯行移送檢察官
    偵辦，惟本件警方已先根據監聽之內容，而查出證人有購買毒品之事實，並通知
    證人乙○○到案後，證人始全盤托出，並等候移送偵辦，警方並未有與證人交換
    不移送之條件乙情，業經證人乙○○、丙○○到庭證述明確─等情，堪認被告確
    有販賣第一級毒品之犯行。
(二)、按毒品危害防制條例所稱之運輸，係指單純運輸並無他項目的者而言，若以販賣
    目的而從事於搬運之行為，仍成立意圖販賣而持有（或販賣）之罪（本院二十四
    年上字第一六七三號判例、二十四年七月總會決議事項三八參照）。至於從國外
    或甲地販入毒品後，再運輸入境或運輸至乙地，因另有運輸之意思及行為，與此
    情形不同。最高法院九十二年度台上字第一一八四號判決要旨參照。本件被告於
    九十三年十月三十一日在桃園中正機場搭乘班機飛往越南，以美金一萬七千元之
    代價向越南不知名毒梟購入海洛因後，將第一級毒品海洛因包裝成糖果之方式藏
    放於糖果罐內，再將糖果罐藏於所攜之行李箱中，於同年十一月二日自越南搭乘
    班機來臺，而於同日晚上十一時三十分許入境桃園中正機場時，經臺東縣警察局
    刑警隊人員持本院核發之搜索票會同財政部關稅局海關人員及內政部航空警察局
    刑警隊人員對被告身體及所攜之物品行李進行檢查、搜索，被告見將遭檢查、搜
    索，竟自行李轉盤上提取他人之行李箱供檢查、搜索，經警方發覺有異，核對行
    李箱上識別資料，始於行李轉盤上發現丁○○所托運遺留之行李箱二只，經以被
    告手提包取出之二把鑰匙開啟後，經詳細檢查搜索，始於被告所托運之二只行李
    箱內各一罐糖果罐中查獲以糖果紙包裝成糖果狀之物品等情，為被告所自承，並
    經證人丙○○證述明確，復有臺東縣警察局搜索扣押筆錄、扣押物品目錄表、清
    單、財政部臺北關稅局九十三年十一月三日函、臺北關稅局扣押貨物運輸工具收
    據及搜索筆錄、行李箱識別資料、刑案現場照片十六幀及行李意外報告表影本二
    紙等在卷可考。而扣案自被告行李箱內糖果罐中所查獲包裝成糖果狀之物品二包
    ，經送請法務部調查局以化學呈色法及氣相層析質譜儀分析法鑑驗結果，含第一
    級毒品海洛因成份（合計淨重二八一．九二公克，包裝重九二．一一公克，內除
    海洛因外，並摻雜有非屬毒品之咖啡因成分【公訴人誤認此部分亦屬第一級毒品
    】，海洛因純度百分之三四．五○，純質淨重九七．二六公克），此有該局九十
    四年一月二十六日調科壹字第二六００００二六六號鑑定通知書一紙附卷可考。
    此外，復有被告入出境查詢結果一份在卷可按。故被告運輸及私運第一級毒品入
    境之犯行，殊為明確。被告之辯護人認被告攜帶毒品入境之行為並不成立運輸毒
    品犯行，自屬誤會。
(三)、次按一般民眾普遍認知毒品之非法交易政府一向查禁嚴森，且重罰不寬貸，衡諸
    常情倘非有利可圖，絕無平白甘冒被嚴查重罰高度風險之理；從而舉凡其有償交
    易除足反證其確係另基於某種非圖利本意之關係外，通常尚難因無法查悉其販入
    價格作為是否高價賣出之比較諉無營利之意思，阻卻販賣犯行之追訴（最高法院
    八十四年四月十八日八十四年度第三次刑事庭會議決議意旨參照）。而海洛因係
    違禁品，無固定之市價，價格常因政府查緝毒品之績效及交易雙方之關係而有不
    同，且販賣海洛因係犯重典，並為世界各國均列為處罰及積極查緝之犯罪，被告
    自無法諉為不知。又本件被告係經警方實施通信監聽多時，除得知被告有販賣毒
    品之犯行，並將出境至越南攜帶毒品來臺，乃由臺東縣警察局向本院聲請搜索票
    ，待被告返臺入境時執行搜索等情，業經證人丙○○證述在卷，並有前揭搜索票
    及搜索扣押筆錄等在卷可參，且被告所購入之海洛因數量非少（合計淨重二八一
    ．九二公克），花費不貲（美金一萬七千元），顯非僅供一己之施用而己，益見
    被告走私運輸管制進口物品暨第一級毒品海洛因並用供販賣牟利之不法意圖，至
    為灼明。
(四)、綜上所述，被告前揭所辯，顯係事後推諉之詞，不足採信。本件事證明確，被告
    犯行均洵堪認定。
肆、論罪科刑部分：
    按海洛因係八十七年五月二十日公布施行，同年月二十二日生效之毒品危害防條
    例第二條第二項第一款所稱之第一級毒品；又海洛因亦係行政院依懲治走私條例
    第二條第四項公告管制進口之物品。又刑法上所謂販賣行為，係指以營利為目的
    ，有償轉讓，將商品購入或賣出，有一於此，犯罪即為完成，故交付商品與收取
    價金，均屬販賣犯罪之構成要件行為，縱以幫助他人營利犯罪之意思，而有參與
    交付買賣標的物、收取貨款之販賣要件行為，自應論以共同正犯而非從犯。最高
    法院分別著有七十七年台上字第二一一三五號判例及八十四年度台上字第五六四
    七號判決可資參照。核被告所為，係犯毒品危害防制條例第四條第一項之販賣、
    運輸第一級毒品罪、懲治走私條例第二條第二項以私運管制物品進口罪。被告持
    有毒品之低度行為，分別為運輸及販賣之高度行為所吸收，不另論罪。其就販賣
    第一級毒品部分犯行，與某姓名年籍不詳之成年男子彼此間有犯意聯絡及行為分
    擔，均為共同正犯。其先後多次販賣第一級毒品犯行，時間緊接，所犯復為構成
    要件相同之罪名，顯係出於概括犯意所為，應依連續犯之規定論以一罪，但因販
    賣第一級毒品罪之法定本刑為死刑、無期徒刑，依法不得加重。又其所犯運輸第
    一級毒品罪與私運管制物品進口罪，係一行為觸犯數罪名，為想像競合犯，應從
    一重之運輸第一級毒品論處。另被告運輸毒品入境之目的即在用以販賣，是其所
    犯運輸、販賣第一級毒品罪間，具有方法結果之牽連關係，為牽連犯，應從一重
    之連續販賣第一級毒品罪處斷。爰審酌被告之犯罪動機、目的、所得之利益、自
    境外運輸、私運第一級毒品至我國國境內販賣，對我國國民健康、社會秩序危害
    至鉅，雖所犯係無可逭之罪，惟其並無刑事犯罪紀錄，且非窮凶極惡之人，及犯
    罪後態度等一切情狀，量處無期徒刑，並依法宣告褫奪公權終身。按刑法第九十
    五條規定，外國人受有期徒刑以上刑之宣告者，得於刑之執行完畢或赦免後，驅
    逐出境。本件被告為越南國籍人，雖嫁居臺灣，但尚未取得我國國籍，仍為外國
    人，竟不思謹守本份，反從事販毒之不法勾當，其既受無期徒刑之宣告，茲併諭
    知於刑之執行完畢或赦免後，驅逐出境。扣案之第一級毒品海洛因二小包（合計
    淨重二八一．九二公克，包裝重九二．一一公克，內除海洛因外，並摻雜有非屬
    毒品之咖啡因成分，已無從分離，海洛因純度百分之三四．五○，純質淨重九七
    ．二六公克），係當場查獲之第一級毒品，應依毒品危害防制條例第十八條第一
    項前段之規定，宣告沒收銷燬之；包裹前開海洛因用之糖果罐二瓶及包裝紙二包
    ，及被告前後販賣毒品所得總計至少應有五千元，均應依同條例第十九條第一項
    之規定沒收，其中販毒所得之五千元，如全部或一部不能沒收以財產抵償之（包
    裹毒品用之糖果罐及包裝紙既均已扣押，即無法沒收而需追徵其價額之問題）。
    至於扣押之行李箱等物，尚難容認係供本件運輸毒品所用之財物，爰不併為沒收
    之諭知。
伍、不另為無罪諭知部分：
一、公訴意旨另以：被告基於走私、運輸及販賣第一級毒品海洛因之犯意，於九十三
    年四月十二日，自桃園中正國際機場搭乘班機前往越南後，於行李中夾藏第一級
    毒品海洛，再自越南搭乘班機入境桃園中正國際機場，於通過海關檢查後，將走
    私進入我國領域之第一級毒品海洛留供販賣之用，因認被告尚涉犯毒品危害防制
    條例第四條第一項之運輸第一級毒品、懲治走私條例第二條第一項私運管制物品
    進口罪嫌等語。
二、公訴人認被告另涉有上揭運輸毒品等罪嫌，無非係以其於偵查中之自白，及入出
    境資料為其證據。然按被告或共犯之自白不得作為有罪判決之唯一證據，仍應調
    查其他必要之證據，以查其是否與事事相符，刑事訴訟法第一百五十六條第二項
    定有明文。經查：被告固於偵查中供稱：其於九十三年四月間，曾受「老王」之
    託，以五萬元之代價，從越南帶毒品到海關云云，公訴人即依其自白並參酌入出
    境查詢結果，認定有被告係九十三年四月十二日，自越南走私、運輸第一級毒品
    海洛因及販賣之行為；然被告嗣於本院準備程序及審理時翻異前詞，改稱：其在
    九十三年四月份並沒有攜帶毒品進來，而在同年五月間攜帶入境，且是供自己施
    用云云，是其供述前後矛盾，已難遽以採信，而公訴人所舉之入出境資料，亦僅
    能證明被告確有於該期間出入臺灣之事實，並無法用以證明被告確有攜帶毒品入
    境之犯行，且證人乙○○所證稱購買毒品之時間，與公訴人所指述之時間（九十
    三年四月十二日）相距近四個月，難謂二者有必然之關連性，更何況被告自承在
    臺灣亦曾向「阿彬」、「老王」、「阿課」等人購買毒品，可見其毒品來源非只
    一端，復公訴人並未提出其他證據以實被告前開於偵查中自白之真實性；此外，
    本院就此部分詢問公訴人後，公訴人復表明無其他證據可資提出，揆諸前揭說明
    ，自不得僅以被告於偵查中之自白，而遽以認定被告有此部分之犯行，本應為無
    罪之諭知，惟公訴人認被告此部分犯行與前開已起訴有罪之走私管制物品、運輸
    及販賣第一級毒品罪之判決部分，有連續犯之裁判上一罪關係，爰不另為無罪之
    諭知。
據上論斷，應依刑事訴訟法第二百九十九條第一項前段，懲治走私條例第二條第一項
、第十一條，毒品危害防制條例第四條第一項、第十八條第一項前段、第十九條第一
項，刑法第十一條前段、第二十八條、第五十六條、第五十五條、第三十七條第一項
，判決如主文。
本案經檢察官甲○○到庭執行職務。
中      華      民      國    九十四    年      六      月     十七     日
                                  臺灣臺東地方法院刑事第三庭
                                      審判長法  官  楊力進
                                            法  官  范乃中
                                  法  官  連雅婷
右正本證明與原本無異。
如不服本判決，應於判決送達後十日內向本院提出上訴狀。（須附繕本）
「切勿逕送上級法院」
                                            書記官  張夜明
中      華      民      國    九十四    年      六      月     十七     日
毒品危害防制條例第四條
製造、運輸、販賣第一級毒品者，處死刑或無期徒刑；處無期徒刑者，得
併科新臺幣一千萬元以下罰金。
製造、運輸、販賣第二級毒品者，處無期徒刑或七年以上有期徒刑，得併
科新臺幣七百萬元以下罰金。
製造、運輸、販賣第三級毒品者，處五年以上有期徒刑，得併科新臺幣五
百萬元以下罰金。
製造、運輸、販賣第四級毒品者，處三年以上十年以下有期徒刑，得併科
新臺幣三百萬元以下罰金。
製造、運輸、販賣專供製造或施用毒品之器具者，處一年以上七年以下有
期徒刑，得併科新臺幣一百萬元以下罰金。
前五項之未遂犯罰之。
毒品危害防制條例第十八條
查獲之第一、二級毒品及專供製造或施用第一、二級毒品之器具，不問屬
於犯人與否，均沒收銷燬之；查獲之第三、四級毒品及製造或施用毒品之
器具，無正當理由而擅自持有者，均沒入銷燬之。但合於醫藥、研究或訓
練之用者，得不予銷燬。
前項合於醫藥、研究或訓練用毒品或器具之管理辦法，由法務部會同行政
院衛生署定之。
毒品危害防制條例第十九條
犯第四條至第九條、第十二條、第十三條或第十四條第一項、第二項之罪
者，其供犯罪所用或因犯罪所得之財物，均沒收之，如全部或一部不能沒
收時，追徵其價額或以其財產抵償之。
為保全前項價額之追徵或以財產抵償，得於必要範圍內扣押其財產。
犯第四條之罪所使用之水、陸、空交通工具沒收之。
